---
title: "Chapter 6"
output: html_notebook
---

# 6 효율적인 데이터 다듬기

```{r}
library(tidyverse)
library(data.table)
```

## 6.1 효율적인 데이터 목수 작업을 위한 상위 5가지 팁

1.  처음에 데이터를 준비하는 데 소요되는 시간은 장기적으로 좌절하는 시간을 절약할 수 있습니다.
2.  'Tidy data'는 데이터를 정리하기 위한 개념을 제공하고, 패키지 tidyr 는 이러한 작업을 위한 몇 가지 기능을 제공합니다.
3.  tibbledata_frame 패키지 에 의해 정의된 클래스 는 데이터 세트를 인쇄하기 쉽고 작업하기 쉽게 만듭니다.
4.  dplyr 는 빠르고 직관적인 데이터 처리 기능을 제공합니다. data.table 은 일부 데이터 처리 응용 프로그램에서 타의 추종을 불허하는 속도를 가지고 있습니다.
5.  %\>% '파이프' 연산자는 복잡한 데이터 처리 워크플로를 명확히 하는 데 도움이 될 수 있습니다 .

## 6.2 tibble이 있는 효율적인 데이터 프레임

```{r}
tibble(x = 1:3, y = c("A", "B", "C"))
```

```{r}
df_base <- data.frame(colA = "A")
df_base$colA
df_base$col
df_base$colB
```

```{r}
df_tibble <- tibble(df_base)
df_base$colA
df_base$col
df_base$colB
```

## 6.3 Tidyr 및 정규 표현식으로 데이터 정리하기

```{r}
library(efficient)
data(pew)
pew
```

### 6.3.1 넓은 테이블을 길게 만들기`pivot_longer()`

```{r}
dim(pew)
pewt <- pivot_longer(pew, -religion, names_to = "income", values_to = "count")
dim(pewt)
pewt[c(1:3, 50), ]
```

```{r}
pivot_longer(pew, -religion)
```

### 6.3.2 Split joint variables with `separate()`

```{r}
agesex <- c("m0-10", "f0-10")
n <- c(3, 5)
agesex_df <- tibble(agesex, n)
separate(agesex_df, agesex, c("sex", "age"), sep = 1)
```

```{r}
separate(agesex_df, agesex, c("sex", "age"), sep = 1)
```

### 6.3.4 정규 표현식

```{r}
x <- c("Hi I'm Robin.", "DoB 1985", "99")

grepl(pattern = "9", x = x)
str_detect(string = x, pattern = "9")
```

```{r}
grep(pattern = "9", x = x)
which(str_detect(x, "9"))
```

## 6.4 dplyr를 사용한 효율적인 데이터 처리

```{r}
data("ghg_ems", package = "efficient")
ghg_ems %>%
  filter(!grepl("World|Europe", Country)) %>%
  group_by(Country) %>%
  summarize(
    Mean = mean(Transportation),
    Growth = diff(range(Transportation))
  ) %>%
  slice_max(Growth, n = 3)
```

### 6.4.2 열 클래스 변경

```{r}
wb_ineq %>%
  mutate(across(5:9, .fns = as.numeric))
```

```{r}
cols_to_change <- 5:9
wb_ineq[cols_to_change] <- data.matrix(wb_ineq[cols_to_change])
```

### 6.4.4 연결 작업

```{r}
wb_ineq %>%
  select(Year, gini) %>%
  mutate(decade = floor(as.numeric(Year) / 10) * 10) %>%
  group_by(decade) %>%
  summarize(mean(gini, na.rm = TRUE))
```

```{r}
wb_ineq %>%
  filter(grepl("g", Country)) %>%
  group_by(Year) %>%
  summarize(gini = mean(gini, na.rm = TRUE)) %>%
  slice_max(gini, n = 5)
# arrange(desc(gini)) %>%
# top_n(n = 5)
```

### 6.4.5 데이터 집계

```{r}
data(ghg_ems, package = "efficient")
glimpse(ghg_ems)
```

```{r}
ghg_ems %>%
  group_by(Country) %>%
  summarize(mean_eco2 = mean(Electricity, na.rm = TRUE))
```

```{r}
wb_ineq %>%
  group_by(Country) %>%
  summarize(mean_gini = mean(gini, na.rm = TRUE))
```

```{r}
ghg_ems
```

```{r}
wb_ineq %>%
  group_by(Country) %>%
  summarize(
    obs = n(),
    med_t10 = median(top10, na.rm = TRUE),
    sdev = sd(gini, na.rm = TRUE),
    n30 = sum(gini > 30, na.rm = TRUE),
    sdn30 = sd(gini[gini > 30], na.rm = TRUE),
    dif = max(gini, na.rm = TRUE) - min(gini, na.rm = TRUE)
  )
```

## 6.5 데이터세트 결합

```{r}
library(ggmap)
world <- map_data("world")
glimpse(world)
```

```{r}
world <- world %>% 
  rename(Country = region)
```

```{r}
ghg_ems$All <- rowSums(ghg_ems[3:7], na.rm = TRUE)
```

```{r}
unique_countries_ghg_ems <- unique(ghg_ems$Country)
unique_countries_world <- unique(world$Country)
matched <- unique_countries_ghg_ems %in% unique_countries_world
table(matched)
```

```{r}
unmatched_countries_ghg_ems = unique_countries_ghg_ems[!matched]
unmatched_countries_ghg_ems
```

```{r}
(unmatched_country = unmatched_countries_ghg_ems[1])
```

```{r}
unmatched_world_selection = agrep(pattern = unmatched_country,
                                  unique_countries_world,
                                  max.distance = 10)
unmatched_world_countries = unique_countries_world[unmatched_world_selection]
unmatched_world_countries
```

## 6.6 데이터베이스 작업

```{r}
wb_ineq_dt <- data.table(wb_ineq)
aus3a = wb_ineq_dt[Country == "Australia"]
aus3a
```

```{r}
setkey(wb_ineq_dt, Country)
aus3b = wb_ineq_dt[.("Australia")]
aus3b
```
