---
title: "Chapter 7"
output: html_notebook
---

# 7 효율적인 최적화

```{r}
library(efficient)
library(profvis)
```

# 7.1 효율적인 성능을 위한 상위 5가지 팁

1.  코드 최적화를 시작하기 전에 병목 현상이 어디에 있는지 확인하십시오. 코드 프로파일러를 사용합니다.
2.  데이터 프레임의 데이터가 모두 동일한 유형인 경우 속도 향상을 위해 이를 행렬로 변환하는 것이 좋습니다.
3.  가능할 때마다 특수 행 및 열 함수를 사용하십시오.
4.  병렬 패키지 는 Monte-Carlo 시뮬레이션에 이상적입니다.
5.  최적의 성능을 위해서는 코드의 핵심 부분을 C++로 다시 작성하는 것이 좋습니다.

### 7.2.1 profvis 시작하기

```{r}
library(profvis)
profvis({
  data(movies, package = "ggplot2movies")
  movies <- movies[movies$Comedy == 1, ]
  plot(movies$year, movies$rating)
  model <- loess(rating ~ year, data = movies)
  j <- order(movies$year)
  lines(movies$year[j], model$fitted[j], col = "red")
})
```

### 7.2.2 예: 독점 시뮬레이션

```{r}
# Original function
library(profvis)
profvis(
  {
    for (i in 1:10000) {
      current <- 0
      df <- data.frame(
        d1 = sample(1:6, 3, replace = TRUE),
        d2 = sample(1:6, 3, replace = TRUE)
      )

      df$Total <- apply(df, 1, sum)
      df$IsDouble <- df$d1 == df$d2

      if (df$IsDouble[1] & df$IsDouble[2] & df$IsDouble[3]) {
        current <- 11 # Go To Jail
      } else if (df$IsDouble[1] & df$IsDouble[2]) {
        current <- current + sum(df$Total[1:3])
      } else if (df$IsDouble[1]) {
        current <- current + sum(df$Total[1:2])
      } else {
        current <- current + df$Total[1]
      }
    }
  },
  interval = 0.005
)
```

```{r}
## With improvements
profvis(
  {
    for (i in 1:10000) {
      current <- 0
      dd <- matrix(sample(1:6, 6, replace = TRUE), ncol = 2)
      Total <- rowSums(dd)
      IsDouble <- dd[, 1] == dd[, 2]
      if (IsDouble[1] && IsDouble[2] && IsDouble[3]) {
        current <- 11 # Go To Jail
      } else if (IsDouble[1] && IsDouble[2]) {
        current <- current + sum(Total[1:3])
      } else if (IsDouble[1]) {
        current <- current + Total[1:2]
      } else {
        current <- Total[1]
      }
      current
    }
  },
  interval = 0.005
)
```

```{r}
## Abandoning the vectorised approach
profvis(
  {
    for (i in 1:10000) {
      die1 <- sample(1:6, 2, replace = TRUE)
      current <- sum(die1)
      if (die1[1] == die1[2]) {
        die2 <- sample(1:6, 2, replace = TRUE)
        current <- current + sum(die2)
        if (die2[1] == die2[2]) {
          die3 <- sample(1:6, 2, replace = TRUE)
          if (die3[1] == die3[2]) {
            current <- 11
          } else {
            current <- current + sum(die3)
          }
        }
      }
    }
  },
  interval = 0.005
)
```

## 7.3 효율적인 base R

```{r}
marks <- runif(n = 10e6, min = 30, max = 99)
system.time({
  result1 <- ifelse(marks >= 40, "pass", "fail")
})
system.time({
  result2 <- rep("fail", length(marks))
  result2[marks >= 40] <- "pass"
})
system.time({
  result3 <- dplyr::if_else(marks >= 40, "pass", "fail")
})
identical(result1, result2)
identical(result1, result3)
```

**인수를 숫자로 변환**

```{r}
f <- factor(sample(c("a", "b", "c"), size = 100000, replace = TRUE))
as.numeric(f)
```

**행렬**

```{r}
data(ex_mat, ex_df, package = "efficient")
microbenchmark::microbenchmark(
  times = 100, unit = "ms",
  ex_mat[1, ], # matrix index 호출
  ex_df[1, ], # data.frame index 호출
  ex_df$c1 # data.frame 직접 호출
)
```

```{r}
x <- runif(10)
microbenchmark::microbenchmark(head(x, 6.0), head(x, 6L), times = 1000000)
```

```{r}
pryr::object_size(1:10000)
pryr::object_size(seq(1, 10000, by = 1.0))
```

```{r}
is.integer(1L + 1)
```

**희소행렬**

```{r}
library(Matrix)
N <- 10000
sp <- sparseMatrix(1:N, 1:N, x = 1)
m <- diag(1, N, N)

pryr::object_size(sp)
pryr::object_size(m)
```

## 7.5 병렬 컴퓨팅

```{r}
library(parallel)
no_of_cores <- detectCores(logical = FALSE)
no_of_cores
```

### 7.5.2 예: 뱀과 사다리

```{r}
n <- 5e6
monte_carlo <- function(N) {
  hits <- 0
  for (i in seq_len(N)) {
    u1 <- runif(1)
    u2 <- runif(1)
    if (u1^2 > u2) {
      hits <- hits + 1
    }
  }
  return(hits / N)
}
```

```{r}
system.time(sapply(rep(5e5, 50), monte_carlo))
```

```{r}
cores <- detectCores(logical = FALSE)
cl <- makeCluster(cores)
system.time(parSapply(cl, rep(5e5, 50), monte_carlo))
stopCluster(cl)
```

### 7.5.3 주의해서 기능 종료

```{r}
simuate <- function(cores) {
  cl <- makeCluster(cores)
  on.exit(stopCluster(cl))
  parSapply(cl, rep(5e5, 50), monte_carlo)
}
system.time(simuate(8))
```

mclapply는 윈도우에서는 동작하지 않지만, 위의 과정이 필요없음

```{r}
system.time(mclapply(rep(5e5, 50), monte_carlo, mc.cores = 8))
```

## Rcpp

### 7.6.1 간단한 C++ 함수

```{r}
efficient::test_rcpp()
```

### 7.6.2 cppFunction() 명령

```{r}
library(Rcpp)
cppFunction("
double add_cpp(double x, double y) {
  double value = x + y;
  return value;
}
")
```

```{r}
add_cpp(1, 2)
```
