---
title: "note05"
output: html_notebook
---

# 5 데이터 구조

```{r}
v <- c(10, 20, 30)
names(v) <- c("Moe", "Larry", "Curly")
v
```

```{r}
v[["Larry"]]
```

```{r}
mode(factor(c("NY", "CA", "IL")))
mode(3.1415)
mode(c(2.7182, 3.1415))
mode("Moe")
mode(list("Moe", "Larry", "Curly"))
```

```{r}
d <- as.Date("2010-03-15")
mode(d)
length(d)
class(d)
```

```{r}
pi
length(pi)
pi[1]
pi[2]
```

```{r}
A <- 1:6
dim(A)
A
```

```{r}
dim(A) <- c(2, 3)
print(A)
```

```{r}
B <- list(1, 2, 3, 4, 5, 6)
dim(B)
dim(B) <- c(2, 3)
B
```

```{r}
D <- 1:12
dim(D) <- c(2, 3, 2)
D
```

```{r}
C <- list(1, 2, 3, "X", "Y", "Z")
dim(C) <- c(2, 3)
C
```

## 5.1 벡터에 데이터 추가하기

```{r}
v <- c(1, 2, 3)
newItems <- c(6, 7, 8)
c(v, newItems)
```

```{r}
v[length(v) + 1] <- 42
v
```

```{r}
v <- c(1, 2, 3)
v <- c(v, 4)
v
```

```{r}
w <- c(5, 6, 7, 8)
v <- c(v, w)
v
```

```{r}
v <- c(1, 2, 3)
v[10] <- 10
v
```

## 5.2 벡터에 데이터 삽입하기

```{r}
append(1:10, 99, after = 5)
```

```{r}
append(1:10, 99, after = 0)
```

## 5.3 재활용 규칙의 이해

```{r}
cbind(1:6, 1:3)
```

```{r}
cbind(1:6, 1:5)
```

```{r}
(1:6) + 10
```

## 5.4 요인 생성(범주형 변수)

```{r}
f <- factor(v)
f
```

```{r}
f <- factor(c("Win", "Win", "Lose", "Tie", "Win", "Lose"))
f
```

```{r}
wday <- c(
  "Wed", "Thu", "Mon", "Wed", "Thu",
  "Thu", "Thu", "Tue", "Thu", "Tue"
)
f <- factor(wday)
f
```

```{r}
f <- factor(wday, levels = c("Mon", "Tue", "Wed", "Thu", "Fri"))
f
```

## 5.5 여러 벡터를 하나의 벡터와 인자로 결합하기

```{r}
freshmen <- c(1, 2, 1, 1, 5)
sophomores <- c(3, 2, 3, 3, 5)
juniors <- c(5, 3, 4, 3, 3)
comb <- stack(list(fresh = freshmen, soph = sophomores, jrs = juniors))
comb
```

```{r}
aov(values ~ ind, data = comb)
```

## 5.6 목록 만들기

```{r}
lst <- list(0.5, 0.841, 0.977)
lst
```

```{r}
lst <- list(3.14, "Moe", c(1, 1, 2, 3), mean)
lst
```

```{r}
lst <- list()
lst[[1]] <- 3.14
lst[[2]] <- "Moe"
lst[[3]] <- c(1, 1, 2, 3)
lst[[4]] <- mean
lst
```

```{r}
lst <- list(mid = 0.5, right = 0.841, far.right = 0.977)
lst
```

## 5.7 위치별 목록 요소 선택

```{r}
years <- list(1960, 1964, 1976, 1994)
years
```

```{r}
years[[1]]
```

```{r}
years[c(1, 2)]
```

```{r}
class(years[[1]])
class(years[1])
```

```{r}
cat(years[[1]], "\n")
try(cat(years[1], "\n"))
```

## 5.8 이름으로 목록 요소 선택하기

```{r}
years <- list(
  Kennedy = 1960, Johnson = 1964,
  Carter = 1976, Clinton = 1994
)
years[["Kennedy"]]
years$Kennedy
```

```{r}
years[c("Kennedy", "Johnson")]
years["Carter"]
```

## 5.9 이름/값 연관 목록 작성

```{r}
lst <- list(mid = 0.5, right = 0.841, far.right = 0.977)
lst
```

```{r}
values <- c(1, 2, 3)
names <- c("a", "b", "c")
lst <- list()
lst[names] <- values
lst
```

```{r}
lst <- list(
  far.left = 0.023,
  left = 0.159,
  mid = 0.500,
  right = 0.841,
  far.right = 0.977
)
lst
```

```{r}
lst <- list()
lst$far.left <- 0.023
lst$left <- 0.159
lst$mid <- 0.500
lst$right <- 0.841
lst$far.right <- 0.977
```

```{r}
values <- -2:2
names <- c("far.left", "left", "mid", "right", "far.right")
lst <- list()
lst[names] <- values
lst
```

```{r}
cat("The left limit is", lst[["left"]], "\n")
cat("The right limit is", lst[["right"]], "\n")
```

```{r}
for (nm in names(lst)) cat("The", nm, "limit is", lst[[nm]], "\n")
```

## 5.10 목록에서 요소 제거하기

```{r}
years <- list(
  Kennedy = 1960, Johnson = 1964,
  Carter = 1976, Clinton = 1994
)
years
```

```{r}
years[["Johnson"]] <- NULL # Remove the element labeled "Johnson"
years
```

```{r}
years[c("Carter", "Clinton")] <- NULL # Remove two elements
years
```

## 5.11 목록을 벡터로 병합하기

```{r}
iq.scores <- list(100, 120, 103, 80, 99)
mean(unlist(iq.scores))
```

```{r}
# cat(iq.scores, "\n")
cat("IQ Scores:", unlist(iq.scores), "\n")
```

## 5.12 목록에서 NULL 요소 제거

```{r}
library(purrr) # or library(tidyverse)

lst <- list("Moe", NULL, "Curly")
lst
```

```{r}
compact(lst) # Remove NULL element
```

## 5.13 조건을 사용하여 목록 요소 제거하기

```{r}
lst <- list(NA, 0, NA, 1, 2)
lst |> discard(is.na)
```

```{r}
lst <- list(3, "dog", 2, "cat", 1)

lst %>%
  discard(is.character)
```

```{r}
is_na_or_null <- function(x) {
  is.na(x) || is.null(x)
}

lst <- list(1, NA, 2, NULL, 3)

lst %>%
  discard(is_na_or_null)
```

```{r}
x <- rnorm(10)
y1 <- 10 * x + rnorm(10)
y2 <- rnorm(10)
y3 <- rnorm(10)
mods <- list(
  lm(x ~ y1),
  lm(x ~ y2),
  lm(x ~ y3)
)

filter_r2 <- function(model) {
  summary(model)$r.squared < 0.7
}

mods %>%
  discard(filter_r2)
```

## 5.14 행렬 초기화

```{r}
vec <- 1:6
matrix(vec, 2, 3)
```

```{r}
matrix(0, 2, 3) # Create an all-zeros matrix
```

```{r}
matrix(NA, 2, 3)
```

```{r}
mat <- matrix(c(1.1, 1.2, 1.3, 2.1, 2.2, 2.3), 2, 3)
mat
```

```{r}
theData <- c(
  1.1, 1.2, 1.3,
  2.1, 2.2, 2.3
)
mat <- matrix(theData, 2, 3, byrow = TRUE)
mat
```

```{r}
mat <- matrix(c(
  1.1, 1.2, 1.3,
  2.1, 2.2, 2.3
),
2, 3,
byrow = TRUE
)
mat
```

```{r}
v <- c(1.1, 1.2, 1.3, 2.1, 2.2, 2.3)
dim(v) <- c(2, 3)
v
```

## 5.15 행렬 연산 수행

```{r}
x <- matrix(1:4, 2, 2)
t(x)
solve(x)
x %*% x
diag(4)
```

## 5.16 행렬의 행과 열에 설명적인 이름 지정

```{r}
corr_mat <- matrix(c(
  1.000, 0.556, 0.390,
  0.556, 1.000, 0.444,
  0.390, 0.444, 1.000
),
nrow = 3, byrow = TRUE
)
colnames(corr_mat) <- c("AAPL", "MSFT", "GOOG")
rownames(corr_mat) <- c("AAPL", "MSFT", "GOOG")
corr_mat
```

```{r}
corr_mat["MSFT", "GOOG"]
```

## 5.17 행렬에서 하나의 행이나 열 선택하기

```{r}
corr_mat[1, ]
corr_mat[, 3]
```

```{r}
mat[1, , drop = FALSE]
mat[, 3, drop = FALSE]
```

## 5.18 열 데이터에서 데이터 프레임 초기화

```{r}
pred1 <- 1:5
pred2 <- c(1.75, 4.01, 2.64, 6.03, 2.78)
pred3 <- c("AM", "PM", "AM", "PM", "PM")
resp <- c(13.2, 12.9, 13.9, 14.9, 16.4)
```

```{r}
data.frame(pred1, pred2, pred3, resp)
```

```{r}
data.frame(p1 = pred1, p2 = pred2, p3 = pred3, r = resp)
```

```{r}
tibble::tibble(p1 = pred1, p2 = pred2, p3 = pred3, r = resp)
```

```{r}
list.of.vectors <- list(p1 = pred1, p2 = pred2, p3 = pred3, r = resp)
as.data.frame(list.of.vectors)
```

```{r}
tibble::as_tibble(list.of.vectors)
```

## 5.19 행 데이터에서 데이터 프레임 초기화

```{r}
r1 <- data.frame(a = 1, b = 2, c = "X")
r2 <- data.frame(a = 3, b = 4, c = "Y")
r3 <- data.frame(a = 5, b = 6, c = "Z")
rbind(r1, r2, r3)
```

```{r}
list.of.rows <- list(r1, r2, r3)
dplyr::bind_rows(list.of.rows)
```

```{r}
l1 <- list(a = 1, b = 2, c = "X")
l2 <- list(a = 3, b = 4, c = "Y")
l3 <- list(a = 5, b = 6, c = "Z")
list.of.lists <- list(l1, l2, l3)
list.of.lists
```

```{r}
dplyr::bind_rows(list.of.lists)
```

```{r}
data.frame(a = 1, b = 2, c = "a", stringsAsFactors = FALSE)
```

```{r}
data.frame(a = 1, b = 2, c = "a")
```

```{r}
l1 <- list(a = 1, b = 2, c = "X")
l2 <- list(a = 3, b = 4, c = "Y")
l3 <- list(a = 5, b = 6, c = "Z")
obs <- list(l1, l2, l3)
df <- do.call(rbind, Map(as.data.frame, obs))
df
```

```{r}
do.call(rbind, Map(as.data.frame, obs))
```

```{r}
i <- sapply(df, is.factor)
df[i] <- lapply(df[i], as.character)
df
```

## 5.20 데이터 프레임에 행 추가

```{r}
cars
new_row <- data.frame(speed = 20, dist = 20)
rbind(cars, new_row)
```

```{r}
rbind(
  cars,
  data.frame(speed = 22, dist = 22)
)
```

## 5.21 위치별 데이터 프레임 열 선택

```{r}
library(dplyr)
mtcars %>%
  select(1)
```

```{r}
mtcars %>%
  select(1, 3, 4)
```

```{r}
mtcars %>%
  select(2:4)
```

```{r}
mtcars[1]
```

```{r}
mtcars[c(1, 3)]
```

```{r}
mtcars[, 1]
```

```{r}
mtcars[, c(1, 3)]
```

## 5.22 이름으로 데이터 프레임 열 선택하기

## 5.23 데이터 프레임 열의 이름 변경

```{r}
df <- data.frame(V1 = 1:3, V2 = 4:6, V3 = 7:9)
df %>%
  rename(tom = V1, dick = V2)
```

```{r}
colnames(df) <- c("tom", "dick", "V2")
```

```{r}
df <- data.frame(V1 = 1:3, V2 = 4:6, V3 = 7:9)
df %>% select(tom = V1, V2)
```

## 5.24 데이터 프레임에서 NA 제거하기

```{r}
df <- data.frame(
  x = c(1, NA, 3, 4, 5),
  y = c(1, 2, NA, 4, 5)
)
na.omit(df)
```

## 5.25 이름으로 열 제외하기

```{r}
mtcars %>%
  select(-(mpg:hp))
```

## 5.26 두 데이터 프레임 결합

```{r}
df1 <- data.frame(a = c(1, 2))
df2 <- data.frame(b = c(7, 8))

cbind(df1, df2)
```

```{r}
df1 <- data.frame(x = c("a", "a"), y = c(5, 6))
df2 <- data.frame(x = c("b", "b"), y = c(9, 10))
rbind(df1, df2)
```

## 5.27 공통 열로 데이터 프레임 병합하기

```{r}
born <- tibble(
  name = c("Moe", "Larry", "Curly", "Harry"),
  year.born = c(1887, 1902, 1903, 1964),
  place.born = c("Bensonhurst", "Philadelphia", "Brooklyn", "Moscow")
)

died <- tibble(
  name = c("Curly", "Moe", "Larry"),
  year.died = c(1952, 1975, 1975)
)
```

```{r}
inner_join(born, died, by = "name")
```

```{r}
full_join(born, died, by = "name")
```

```{r}
full_join(born, died)
```

```{r}
df1 <- data.frame(key1 = 1:3, value = 2)
df2 <- data.frame(key2 = 1:3, value = 3)
```

```{r}
inner_join(df1, df2, by = c("key1" = "key2"))
```

## 5.28 하나의 원자 값을 다른 원자 값으로 변환

```{r}
as.numeric(" 3.14 ")
as.integer(3.14)
as.numeric("foo")
as.character(101)
```

```{r}
as.numeric(c("1", "2.718", "7.389", "20.086"))
as.numeric(c("1", "2.718", "7.389", "20.086", "etc."))
as.character(101:105)
```

```{r}
as.numeric(FALSE)
as.numeric(TRUE)
```

```{r}
logvec <- c(TRUE, FALSE, TRUE, TRUE, TRUE, FALSE)
sum(logvec)
length(logvec) - sum(logvec)
```

## 5.29 하나의 구조화된 데이터 유형을 다른 유형으로 변환
