---
title: "note16"
output: html_notebook
always_allow_html: true
---

# 16 R 마크다운 및 퍼블리싱

## 16.1 새 문서 만들기

## 16.2 제목, 저자 또는 날짜 추가

```{r}
# ---
# title: "Your Title Here"
# author: "Your Name Here"
# date: "12/31/9999"
# output: html_document
# ---
```

## 16.3 문서 텍스트 서식 지정

*italics*

**bold**

`code`

sub~script~

super^script^

a-b dash

-- endash

--- emdash

## 16.4 문서 제목 삽입

```{r}
# Level 1 Heading
## Level 2 Heading
### Level 3 Heading
#### Level 4 Heading
##### Level 5 Heading
###### Level 6 Heading
```

## 16.5 목록 삽입

-   first item
-   second item
-   third item

1.  first item
2.  second item
3.  third item

-   first item
    -   first subitem
    -   second subitem
    -   third subitem
-   second item

1.  first item
2.  second item
    a.  abc
    b.  def
        i.  this
        ii. is the last
    c.  sd
3.  test

## 16.6 R 코드의 출력 보기

The square root of pi is `r sqrt(pi)`.

```{r}
sqrt(pi)
sqrt(1:5)
```

## 16.7 어떤 코드와 결과를 보여줄지 제어하기

```{r}

```

## 16.8 플롯 삽입

```{r}
library(ggplot2)
gg <- ggplot(airquality, aes(Wind, Temp)) +
  geom_point()
print(gg)
```

```{r out.width='30%'}
print(gg)
```

```{r out.width='50%', out.height='20%', fig.cap='Temperature versus wind speed', fig.align='left'}
print(gg)
```

## 16.9 테이블 삽입

| Stooge | Year | Hair?           |
|--------|------|-----------------|
| Moe    | 1887 | Yes             |
| Larry  | 1902 | Yes             |
| Curly  | 1903 | No (ironically) |

| Left  | Right | Center | Default |
|:------|------:|:------:|---------|
| 12345 | 12345 | 12345  | 12345   |
| text  |  text |  text  | text    |
| 12    |    12 |   12   | 12      |

## 16.10 데이터 테이블 삽입

```{r}
myTable <- data.frame(
  x = c(1.111, 2.222, 3.333),
  y = c("one", "two", "three"),
  z = c(pi, 2 * pi, 3 * pi)
)
knitr::kable(myTable, caption = "My Table")
```

```{r}
library(knitr)
library(kableExtra)

kable(myTable, digits = 2, caption = "My Table") %>%
  kable_styling(
    full_width = FALSE,
    latex_options = c("hold_position", "striped"),
    position = "center",
    font_size = 12
  )
```

```{r}
flextable::regulartable(myTable)
```

## 16.11 수학 방정식 삽입하기

This is an example of math equations: $\beta = (X^{T}X)^{-1}X^{T}{\bf{y}}$.

$$
\frac{\partial \mathrm C}{ \partial \mathrm t } + \frac{1}{2}\sigma^{2} 
      \mathrm S^{2} \frac{\partial^{2} \mathrm C}{\partial \mathrm C^2}
    + \mathrm r \mathrm S \frac{\partial \mathrm C}{\partial \mathrm S}\ =
    \mathrm r \mathrm C
$$

## 16.12 HTML 출력 생성 하기

## 16.13 PDF 출력 생성 하기

Sometimes you want to write directly in \LaTeX !

## 16.14 마이크로소프트 워드 출력 생성 하기

$$
M = \begin{bmatrix}
       \frac{1}{6} & \frac{1}{6} & 0           \\[0.3em]
       \frac{7}{8} & 0           & \frac{2}{3} \\[0.3em]
       0           & \frac{7}{9} & \frac{7}{7}
     \end{bmatrix}
$$

$( \big( \Big( \bigg( \Bigg($

```{r}
library(tidyverse)
mtcars %>%
  group_by(cyl, gear) %>%
  summarize(mean_hp = mean(hp)) %>%
  ggplot(., aes(x = cyl, y = mean_hp, group = gear)) +
  geom_point() +
  geom_line(aes(linetype = factor(gear))) +
  theme_bw()
```

```{r, dpi=300}
mtcars %>%
  group_by(cyl, gear) %>%
  summarize(mean_hp = mean(hp)) %>%
  ggplot(., aes(x = cyl, y = mean_hp, group = gear)) +
  geom_point() +
  geom_line(aes(linetype = factor(gear))) +
  theme_bw()
```

```{r}
library(knitr)
myTable <- tibble(
  x = c(1.111, 2.222, 3.333),
  y = c("one", "two", "three"),
  z = c(5, 6, 7)
)
kable(myTable, caption = "My Table in Word")
```

```{r}
library(flextable)
regulartable(myTable)
```

```{r}
regulartable(myTable) %>%
  width(width = c(.5, 1.5, 3)) %>%
  bg(bg = "#000080", part = "header") %>%
  color(color = "white", part = "header")
```

## 16.15 프레젠테이션 출력 생성

## 16.16 매개변수화된 보고서 생성

## 16.17 R 마크다운 워크플로 구성하기
